【裁判字號】    98,交聲,3900
【裁判日期】    981022
【裁判案由】    違反道路交通管理處罰條例聲明異議
【裁判全文】
臺灣臺北地方法院交通事件裁定        98年度交聲字第3900號
原處分機關  臺北市交通事件裁決所
異  議  人
即受處分人  甲○○
上列異議人即受處分人因違反道路交通管理處罰條例案件，對於
臺北市交通事件裁決所中華民國98年9月22日所為之處分（原處
分案號：北市裁申字第裁22-A00000000號），聲明異議，本院裁
定如下：
    主  文
異議駁回。
    理  由
一、原處分意旨略以：異議人即受處分人甲○○於民國98年8月6
    日16時58分許，駕駛車牌號碼2127-EB號自用一般小客車，
    行經臺北市○○○路、建國北路口違規闖紅燈，經自動照相
    設備拍照取證後遭警逕行舉發。處分機關並依道路交通管理
    處罰條例第53條第1項、第63條第1項第3款（漏載）違反道
    路交通管理事件統一裁罰標準表之規定，裁處受處分人罰鍰
    新臺幣（下同）2700元，並記違規點數3點。
二、異議意旨略以：異議人駕車由南往北行，從建國架橋匝道下
    來欲左轉民權東路，車行至民權東路、建國北路口時，因莫
    拉克颱風即將登陸，左轉車太多，以致於民權東路、建國北
    路口大塞車，異議人超越停車線並車身佔據一點人行道時，
    號誌原是綠燈，後轉為黃燈，車子動也不動。異議人於等待
    時看了一下左側窗，回頭時發現前方車子已動了，於是迅速
    行進左轉，此時號誌卻轉為紅燈。本案警方並無於近端紅燈
    帶車輛於停止線的照片，無法證明異議人之車輛「穿越」該
    路口近端停止線時，燈號是紅燈，故本案警方對「闖紅燈」
    之行為似舉證不備。又若有「闖紅燈」行為，應是快速穿越
    ，焉有時數20公里且未踩煞車慢速通過之理，以闖紅燈論處
    ，有違經驗法則云云。
三、按汽車駕駛人，行經有燈光號誌管制之交岔路口闖紅燈者，
    處1800以上5400以下罰鍰；又按汽車駕駛人，違反道路交通
    管理處罰條例第53條者，除依原條款處罰鍰外，並記違規點
    數3點，道路交通管理處罰條例第53條第1項、第63條第1項
    第3款分別定有明文。
四、經查:
  (一)本件異議人於98年8月6日16時58分駕駛車牌號碼2127－EB號
    自用一般小客車，行經前揭違規路口，於其行向之行車管制
    號誌轉為紅燈已2.7秒時，仍以時速20公里之速度闖紅燈繼
    續行駛，遭該路口所設置感應線圈自動照相設備連續照相採
    證等情，此有採證照片2張在卷可稽，是異議人違規闖紅燈
    之事實，已至為明確。
  (二)異議人雖執上詞置辯。但查:
  (1)卷附採證照片共有2張:
  1.第1張採證照片之紀錄為: 該路口之綠燈轉為紅燈前之黃燈
    秒數為4秒，採證拍照之時間為紅燈亮起2.7秒時。異議人當
    時行駛在第2車道，其車輛前輪甫過「S」感應線圈，後輪仍
    壓在停止線。與其同車道的前方左轉車輛已轉入建國高架橋
    下，車頭並已完成左轉之狀態。另與其同車道正前方直行之
    車輛，將過完交岔路口，車頭已抵前方的人行道邊緣處。上
    開行駛於異議人車輛前方之同車道車輛，不論是直行或左轉
    之車輛，距離異議人均至少有4-5台車以上的距離。
  2.第2張採證照片之紀錄為: 紅燈秒數為3.7秒，異議人車輛過
    斑馬線，其時速為20公里。
  3.上開2張採證照片中，異議人右側第3車道上均有另一台深色
    的自小客車，且2張照片之停車位置均相同，均在停車線的
    後方。
  4.綜合上開2張採證照片，異議人所駕駛之車輛，與同車均有
    相當之距離，顯見異議人並未遭前車堵塞。又由異議人右側
    車道之車輛在第一張採證照片拍攝前已因紅燈停止以觀，益
    證異議人在紅燈亮起後仍繼續行駛之事實。
  (2)又以採證照片所示之每小時20公里之時速計算，平均每秒可
    行駛之距離約為5.6公尺。2.7秒可行駛之距離約為15.12公
    尺。換言之，異議人在黃燈轉為紅燈前之所在位置，距離停
    止線至少有15公尺左右。因此，異議人不可能於綠燈前越過
    停止線。
  (3)至於闖越紅燈時，應採取何種速度前進本即因人而異。而揆
    諸前開採證照片，異議人確於紅燈亮起後仍繼續行駛，縱其
    當時時速僅每小時20公里，亦不能解免其責。是異議人認此
    部分有違經驗法則云云，並無可採。
  (三)綜合上述，本件異議人於上開時間，沿建國北路行駛，行經
    建國北路與民權東路口時，其行向之號誌既已轉為紅燈，自
    應停車，但其竟仍於紅燈亮起2.7秒後，仍越過停止線，繼
    續行駛，自屬闖紅燈之行為無疑。從而，本件異議人於上開
    時、地，駕駛上開自用小客車，有闖紅燈之違規行為，事證
    明確，洵堪認定，應依法論處。
五、原處分機關依道路交通管理處罰條例第53條第1項、第63條
    第1項第3款（原處分漏載此法條，應予補充）、違反道路交
    通管理事件統一裁罰標準及處理細則及違反道路交通管理事
    件統一裁罰標準表之規定，裁處異議人罰鍰2700元，並記違
    規點數3點，核無違誤。本件異議人之異議為無理由，應予
    駁回。
據上論斷，應依道路交通案件處理辦法第19條，裁定如主文。
中    華    民    國    98    年    10    月    22    日
                  交通法庭    法  官  李桂英
上正本證明與原本無異。
如不服本裁定應於送達後5日內向本院提出抗告狀。
                              書記官  嚴君珮
中    華    民    國    98    年    10    月    22    日


司法院資訊處製作；財團法人民間司法改革基金會備份。
